臺灣臺東地方法院刑事裁定
111年度撤緩字第8號
聲  請  人  臺灣臺東地方檢察署檢察官林家瑜
受  刑  人  宋凱倫





上列聲請人因受刑人詐欺案件（本院107年度原金訴字第1號），
聲請撤銷緩刑之宣告（111年度執聲字第41號），本院裁定如下
：
    主  文
聲請駁回。
    理  由
一、聲請意旨略以：受刑人宋凱倫因詐欺案件，迭經：1、本院
    以107年度原金訴字第1號判決處有期徒刑4月，緩刑5年，並
    各應：①給付被害人許志銓新臺幣（下同）12萬元，按月給
    付2,000元，期間自108年5月10日至113年2月10日；②給付被
    害人周育安6,000元，按月給付1,000元，期間自108年5月15
    日至108年9月15日；2、臺灣高等法院花蓮分院以108年度原
    上訴字第39號判決上訴駁回而確定；詎受刑人除已於108年3
    月15日至109年6月22日間，賠償被害人許志銓共2萬6,000元
    外，迄未回報其餘業賠償被害人許志銓、周育安之證明，是
    核其所為已合於刑法第75條之1第1項第4款所定情形，爰依
    刑事訴訟法第476條規定聲請撤銷等語。
二、按刑法第75條之1第1項第4款規定，受緩刑之宣告而違反同
    法第74條第2項第1款至第8款所定負擔情節重大者，足認原
    宣告之緩刑難收其預期效果，而有執行刑罰之必要者，得撤
    銷其宣告，係賦與法院依實質要件審認是否撤銷受刑人緩刑
    宣告之權限。如受刑人非屬顯有履行負擔之可能，而隱匿或
    處分其財產、故意不履行、無正當事由拒絕履行或顯有逃匿
    之虞等情形，自難認受刑人有刑法第75條之1第1項第4款所
    定情節重大之撤銷緩刑事由（臺灣高等法院99年度抗字第21
    8號、臺灣高等法院臺南分院100年度抗字第21號裁判要旨參
    照）。
三、本院茲判斷如下：
（一）查受刑人因詐欺案件，迭經：1、本院以107年度原金訴字
      第1號判決處有期徒刑4月，緩刑5年（下稱本案緩刑宣告
      ），並均應自108年5月起，各於每月10、15日前，分期給
      付被害人許志銓2,000元（合計11萬6,000元）、被害人周
      育安1,000元（合計5,000元），直至清償完畢為止，如有
      一期未給付，視為全部到期（下合稱本案緩刑條件）；2
      、臺灣高等法院花蓮分院以108年度原上訴字第39號判決
      上訴駁回而確定（緩刑期間：108年7月30日至113年7月29
      日）；及受刑人業於108年3月15日至110年8月13日間，給
      付被害人許志銓共2萬8,000元，惟仍未履行本案緩刑條件
      完畢等節，有臺灣高等法院被告前案紀錄表、臺灣高等法
      院花蓮分院刑事判決（108年度原上訴字第39號）、臺灣
      臺東地方法院刑事判決（107年度原金訴字第1號）、許志
      銓所提供存摺內頁影本（傳真日期：2020年7月10日、202
      1年10月20日）各1份在卷可稽，是此等部分之事實，堪以
      認定，則聲請人臺灣臺東地方檢察署檢察官據以聲請本院
      撤銷本案緩刑宣告，要非無憑。
（二）惟本院審酌受刑人於聲請人為本件撤銷本案緩刑宣告聲請
      前之108年3月15日至110年8月13日間，業給付被害人許志
      銓共2萬8,000元，並非自始未履行本案緩刑條件，且查其
      於110年4月29日，經臺灣臺東地方檢察署書記官電詢本案
      緩刑條件履行情況時，即曾回稱：伊最近手頭不方便，從
      109年6月就沒辦法等語，已表示己身經濟困窘之旨在案，
      有臺灣臺東地方檢察署公務電話紀錄單（通話時間：110
      年4月29日）1份在卷可考，甚查被告於111年4月13日，經
      本院再次電詢本案緩刑條件履行情況時，係回稱：伊有匯
      款5,000元給周育安了，另外許志銓部分也有匯，但還沒
      有全額給付完畢，畢竟款項那麼多等語，核與被害人周育
      安、許志銓嗣經本院電詢確認時各自所述：「我查了一下
      我的本子，3/26、4/26各匯入了1,000元，另於5/8匯了 5
      ,000元，但我不知道這是誰匯款的，看要不要請被告跟我
      對帳，可以把我的電話給被告這是沒有問題。」等語、「
      我不太記得是欠多少錢，以之前我給地檢的明細為準，那
      在提供給地檢資料後，被告僅陸續匯款1、2千元而已。」
      等語尚非顯然相違，以上各節有臺灣臺東地方法院和股公
      務電話紀錄（通話時間：111年4月13日、111年5月18日）
      各1份存卷可佐，則受刑人似已給付被害人周育安5,000元
      完畢，並有繼續給付被害人許志銓之情形，故得否認其係
      顯有履行負擔之可能，猶隱匿或處分其財產、故意不履行
      、無正當事由拒絕履行或顯有逃匿之虞，因而該當刑法第
      75條之1第1項第4款所定「情節重大」之撤銷緩刑事由，
      自非無疑。
（三）從而，受刑人固未遵期履行本案緩刑條件如前，然聲請人
      所提事證既不足經本院據為受刑人前開違反已達「情節重
      大」程度之認定，則揆諸前開說明，本院自無從依刑法第
      75條之1第1項第4款之規定，撤銷本案緩刑宣告，是聲請
      人本件聲請為無理由，應予駁回。又於本案緩刑宣告期間
      屆滿前，倘受刑人其後確有「顯有履行負擔之可能，而隱
      匿或處分其財產、故意不履行、無正當事由拒絕履行或顯
      有逃匿之虞」等之「情節重大」情事，且已足認原宣告之
      緩刑難收其預期效果，而有執行刑罰之必要時，聲請人自
      得再為撤銷本案緩刑宣告之聲請，附此指明。
四、依刑事訴訟法第220條，裁定如主文。 
中　　華　　民　　國　　111 　年　　5 　　月　　20　　日
                  刑事第一庭  法  官  陳偉達  
以上正本證明與原本無異。
如不服本裁定，應於裁定送達後5日內向本院提出抗告狀（須附
繕本）。「切勿逕送上級法院」
                              書記官  楊茗瑋
中　　華　　民　　國　　111 　年　　5 　　月　　23　　日